【裁判字號】    89,交易,956
【裁判日期】    900129
【裁判案由】    公共危險
【裁判全文】
臺灣高雄地方法院刑事判決                        八十九年度交易字第九五六號
    公  訴  人  臺灣高雄地方法院檢察署檢察官
    被      告  甲○○
右列被告因公共危險案件，經檢察官聲請以簡易判決處刑（八十九年度偵字第一四○
一五），經本院高雄簡易庭受理後（受理案號為八十九年度雄交簡字第八三一號），
認不宜以簡易判決處刑，移
    主  文
甲○○服用酒類，不能安全駕駛動力交通工具而駕駛，處有期徒刑肆月，如易科罰金
以參佰元折算壹日。
    事  實
一、甲○○於民國八十九年五月四日二十時許，在高雄市○○路朋友所開設之檳榔攤
    內聊天與朋友聊天並服用酒類楊桃酒後，已產生眼球震顫，說話不清楚及失憶之
    行為狀態，並影響駕駛而不能安全駕駛動力交通工具之狀態下，猶於翌日即五日
    零時許，騎乘車號ＪＭＥ－○二八號重型機車欲返家，於零時三十分許，沿高雄
    市苓雅區○○○路由南往北方向騎乘，行經高雄市苓雅區○○○路與四維三路之
    交岔路口時，因服用楊桃酒後，影響反應與控制能力，致疏未注意車前狀況而撞
    到由乙○○所駕駛之車號ＸＴ－八七四六號巡邏車，甲○○因車輛失控滑倒並受
    傷，經送阮綜合醫院醫診治並抽取血液檢測其血液中所含之酒精濃度，發現其血
    液中所含酒精成份已達二六六點七ＭＧ／ＤＬ（經換算為呼氣中所含之酒精濃度
    為每公升一點三三毫克），而知上情。
二、案經高雄市政府警察局苓雅分局報請台灣高雄地方法院檢察署檢察官偵查起訴。
    理  由
一、訊據被告固袒承於前揭時、地服用酒類後騎乘機車，並因與證人乙○○所駕駛之
    車輛發生擦撞，經送醫急救時，採取其血液檢測血液中所含之酒精濃度，且並經
    員警測試其飲酒後吐氣所含酒精成份等事實，惟矢口否認有任何不能安全駕駛之
    公共危險之犯行，辯稱：伊服用酒類後還算清醒，且駕駛能力完全不受影響云云
    ，惟查：
  （一）被告服用酒類後，即騎乘機車欲返家，行經文橫二路與四維三路發生擦撞事
        故，經送往阮綜合醫院急救，在阮綜合醫院內約於當日一時四十一分許抽取
        被告血液，進行血液中酒精濃度之檢測，經測得被告血液中所含之酒精濃度
        達二六六點七ＭＧ／ＤＬ，此有阮綜合醫院於八十九年十月十三日以阮醫教
        字第八九一四三號函所檢附之生化檢驗報告單一紙在卷足稽，如換算為呼氣
        中所含之酒精濃度則為每公升一點三三毫克；雖處理事故之員警至醫院亦對
        被告進行呼氣中酒精濃度之測試，約於當日一時十七分許，僅測得被告呼氣
        中所含之酒精濃度為每公升零點五七毫克，此有酒精濃度測試單一紙附卷可
        憑，惟進行測試之員警王添墻到庭證稱：該酒精濃渡測試確為被告所吹氣而
        測得，在進行測試時被告的兒子也在現場，因被告酒醉且受傷致無法簽名，
        故另請成功派出所員警簽名作證，以表示確為被告親自吹氣而測得，又通常
        在測試時，會要求測試者吹氣吹到測試器發出「啵」的一聲聲響後，測試的
        結果才較準確，但被告測試之結果較醫院抽血檢測之結果較低原因，係因被
        告當時酒醉吹的力氣不夠，測試器並未發出聲響，所以測試的結果較低等語
        明確（分別見八十九年雄交簡字第八三一號卷第三十一頁訊問筆錄，及本院
        九十年一月九日訊問筆錄），復有高雄市政府警察局以高市警刑字第Ｂ00
        000000號所舉發違反道路交通管理事件通知單一紙可參，足認前開所
    測得被告血液中所含之酒精濃渡較其呼氣中所測得之酒精濃度較準確，先此
        說明。
  （二）復查，被告服用酒類後，已無法安全駕駛動力交通工具之情狀下，猶騎乘機
        車上路行駛，並因之發生車禍事故，且因酒醉致無法制作酒精濃度之測試，
        及偵詢筆錄，延至翌日再由員警至醫院進行偵詢筆錄，此有前述證人王添墻
        在庭證述明確，復有目堵車禍事故之證人李裕仁於警詢中陳述明確，此外，
        並有交通事故談話紀錄表二紙、道路交通事故調查報告表一分及事故現場與
        車損照片七幀在卷可佐，並查，行為人飲酒後如其呼氣中酒精濃度達於每公
        升一至一點五毫克時，行為人會有呆滯木僵、嘔吐、可能昏迷、眼球震顫、
        說話不清楚及失憶等之行為障礙，此有行政院國軍退除役官兵輔導委員會台
        北榮民總醫院於八十八年八月五日，以（八八）北總內字第二六八六八號函
        告周知。且行為人飲酒後其呼氣中酒精濃度如已達於每公升零點八五毫克（
        即血液中之酒精濃度為一七○ＭＧ／ＤＬ），至每公升一點五毫克（血液中
        之酒精濃度達三百ＭＧ／ＤＬ）時，其肇事率為一般未飲酒者之五十倍以上
        ，此亦有中央警察大學交通學系暨交通管理研究所教授蔡志中之研究報告可
        參，且酒精使用後，對於身體之影響與駕駛能力有關者為︰１、對移動景物
        之追蹤能力，２、經強光照射後恢復視力之能力，及３、監視四周之注意力
        ，此三種能力在夜間駕駛車時尤其重要，並因許多人服用酒類後沒有可自覺
        之生理反應，以致腦部功能已缺損而不自知，仍照常開車，亦為酒後駕車造
        成事故之主因之一。而被告經醫院抽血後測試其血液中之酒精成份已達二六
        六點七ＭＧ／ＤＬ，依照上開說明，足認被告已達到服用酒類後不能安全駕
        駛動力交通工具之狀態甚明。綜上所述，被告確有服用酒類，不能安全駕駛
        動力交通工具而駕駛之犯行，被告雖以前揭情詞置辯，尚難認為可採，本件
        事證明確，被告犯行堪以認定。
二、核被告甲○○所為，係犯刑法第一百八十五條之三之服用酒類，不能安全駕駛動
    力交通工具而駕駛罪。爰審酌被告國小畢業之智識程度、品性尚佳，有本院被告
    院內索引卡紀錄表及台灣高等法院被告全國前案紀錄表客各一份在卷足稽，而被
    告服用酒類後血液中所含之酒精濃度已高達於每公升一點三三毫克猶騎乘機車在
    路上行駛，毫不尊重其他用路人大眾之生命與道路交通安全，且與被害人乙○○
    所駕駛之車輛發生事故，犯後在庭態度尚佳等一切情狀，量處如主文所示之刑。
    又刑法第四十一條於九十年一月四日修正，並於同月十日公布施行，有關易科罰
    金部分，範圍擴大為罪重本刑五年以下有期徒刑之罪，惟與被告所犯之罪比較後
    並不影響，依刑法第二條第一項前段之規定，應適用裁判時之刑法第四十一條第
    一項規定，於並諭知易科罰金之折算標準。
據上論斷，應依刑事訴訟法第四百五十二條、第二百九十九條第一項前段，刑法第二
條第一項前段、第一百八十五條之三、第四十一條第一項，罰金罰鍰提高標準條例第
二條，判決如主文。
中      華      民      國    九十      年      一      月    二十九    日
                          臺灣高雄地方法院交通法庭
                              法    官   程克琳
右正本證明與原本無異。
如不服本判決，應於判決送達後十日內，向本院提出上訴狀。
                              書記官    梁瑜玲
中    華    民    國      九十      年      一      月      三十一      日
附錄本案論罪科刑法條全文：
刑法第一百八十五條之三：
服用毒品、麻醉藥品、酒類或其他相類之物，不能安全駕駛動力交通工具而駕駛者，
處一年以下有期徒刑、拘役或三萬元以下罰金。


司法院資訊處製作；財團法人民間司法改革基金會備份。
